# 求助陈版主

提问人：hslq009 时间：2015-01-09 21:50:15
陈版，我这边遇到了个业务，是个垃圾焚烧厂，目前在建，公司以购入的设备做了售后租回业务处理，融资租赁公司给出了租赁本金和利息，分开列示的，比如说购入成本 5000 万，双方约定租赁物价值 4000 万，租赁期 60 个月，月息千分之 5 ，月租金 200 万，分 20期（ 3 个月算一期），融资租赁公司计算的额外利息是 700 万，那我在计算租赁物现值的时候，是只算本金那块折现？然后利息那块能否单独作为长期待摊费用，建设期内资本化，建设期过后费用化（按租赁期分月摊销或 3 个月摊销一次）呢？谢谢啦

回答人：chenyiwei
1 、售后回租构成融资租赁的，建议基于经济实质，直接按借款处理。尤其是此处的以在建项目为标的的情形。参考《计学撮要2011 》P349～ 355 案例。 租赁公司计收的额外利息应影响相关金融负债的初始确认金额和折现率，但不影响租赁物价值。 2 、如果采用售后回租方式融入的资金是专用于工程建设的，则在符合《企业会计准则第 17 号——借款费用》规定的资本化条件的前提下，可以资本化计入相关资产的成本中。

提问人：hslq009 时间：2015-01-10 11:29:28
陈版，那支付的手续费那块如何处理呢？一次性费用化？还是按租期分摊呢

回答人：chenyiwei
手续费计入长期应付款的借方，在计算实际利率时纳入考虑，按实际利率法在租赁期内摊销，构成利息支出的组成部分。

提问人：跑马观花 时间：2015-09-19 16:18:47
抱歉，写错个地方，”按照-3000万元，还是 200 万元/25%“

回答人：chenyiwei
整体股权的公允价值可以按照 200 万元/25%。但是具体各项可辨认资产、负债的公允价值确定以及购买日商誉或负商誉的计算，还是需要通过“购买对价分摊”（PPA）评估才能实现的。尤其是此类收购价格与帐面净资产差异较大的情形，要关注导致该差异的原因，关注被收购方是否存在某些符合可辨认性标准但在其自身账面上没有单独确认的无形资产。

提问人：跑马观花 时间：2015-09-22 12:04:44
交易对手是日本公司，交易价是双方谈判的结果。 那在编制合并报表的时候，需将子公司的账面价值调整成公允价值，以下方两种方案是否可行 1 、视同200/25%-(-3000)为子公司的固定资产的增值，调整固 定资产。 借:固定资产 3800 贷：资本公积3800 借：所有者权益 800 贷：长期股权投资 600 少数股东权益200 2、视同200/25%-(-3000)为子公司的商誉，调整商誉借:商誉 3800 贷：资本公积 3800
借：所有者权益 800 贷：长期股权投资 600 少数股东权益 200

回答人：chenyiwei
没有经过PPA评估，无法判断该差额应调整固定资产还是商誉的价值。另外须注意：固定资产属于可辨认资产而商誉不是，所以把差额计入子公司的固定资产价值和商誉价值，对合并报表层面的少数股权是有影响的。

提问人：4927129 时间：2015-12-14 14:11:45
集团公司与某地国企在当地成立一家投资公司，其中集团出资现金 3 亿元占比60%，当地国企以净资产出资 2 亿元，占比20%，现当地国企已经进行清产核资和资产评估，估计评估结果超过应该出资 2 亿元，比如说 5 亿元，远远超过应出资 2 亿元，集团不可能再增加注册资本，请教陈版主，有何方案解决这一问题？

回答人：chenyiwei
经全体股东（集团、国企）协商一致，超出部分可以作为该投资公司对该国企的欠款，尽快归还，归还前按公允的市场利率计付利息。

提问人：4927129 时间：2015-12-14 20:31:01
再请教陈版主，账务处理是不是：借：各项资产（评估价值） 贷：各项负债（评估价） 贷：股本 其他应付款（差额）吗？该国企未注销，将来持续经营，并独立运行，那该笔分录如何做？

回答人：chenyiwei
基本可以这样理解该分录的编制。这当然是以“该国企未注销，将来持续经营，并独立运行”为前提的。

提问人：4927129 时间：2015-12-15 10:50:04
那再请教陈版主，可不可以不并帐，该国企股本挂往来科目，借：其他应收款 贷：股本

回答人：chenyiwei
这种其他应收款不是公司法允许出资的财产，不能对应于实收资本。